臺灣高雄地方法院民事判決　九十三年度重訴字第三二四號
　　原　　　告　　吉將環境工程有限公司
　　法定代理人　　甲○○
　　訴訟代理人　　洪梅芬律師
　　複　代理人　　李季錦律師
　　　　　　　　　丙○○
　　被　　　告　　高雄八五大樓管理委員會
　　法定代理人　　乙○○
　　訴訟代理人　　邱佩芳律師
　　　　　　　　　姜宜君律師
　　　　　　　　　賴玉山律師
右當事人間請求給付管理費事件，經本院於民國九十三年十月二十七日言詞辯論終結
，判決如左：
    主    文
被告應給付原告新臺幣壹仟壹佰柒拾捌萬壹仟零玖元，及如附表所示之利息。
訴訟費用由被告負擔。
本判決於原告以新臺幣佰玖拾萬元為被告供擔保後得假執行。但被告如以新臺幣
壹仟壹佰柒拾捌萬壹仟零玖元為原告預供擔保，得免為假執行。
    事  實  及  理  由
一、本件被告高雄八五大樓管理委員會之法定代理人原為黃至君，嗣於訴訟中變更為
    乙○○，經依法聲明承受訴訟，核無不合，應予准許，合先敘明。次按訴狀送達
    後，原告不得將訴變更或追加他訴，但擴張或減縮應受判決事項之聲明者，不在
    此限，民事訴訟法第二百五十五條第一項第三款定有明文。本件原告於起訴狀請
    求判決被告應給付原告新台幣（下同）九百九十三萬五千五百六十四元，及如附
    表編號一、二所示之利息；嗣於起訴狀繕本送達後，就請求之金額變更為一千一
    百七十八萬一千零九元，核屬擴張應受判決事項之聲明，參諸前揭規定，應予准
    許。
二、原告主張：被告於民國九十二年三月間與伊訂定高雄八五大樓之委任管理契約，
    約定由伊負責該大樓公共機電設備之維護管理工作，而被告應每月給付伊一百八
    十五萬元之管理費，詎被告自九十二年九月起即未依約支付管理費，經雙方核算
    結果，尚有一千一百四十七萬二千一百五十一元之管理費未為清償，又被告於九
    十三年一月至三月間向伊購買水處理劑，尚有三十萬八千八百五十八元之貨款未
    支付等語，爰本於契約之法律關係提起本訴。並聲明請求：(一)被告應給付原告一
    千一百七十八萬一千零九元及如附表所示之利息。(二)願供擔保為假執行宣告之判
    決。
三、被告對於有與原告簽訂委任管理契約及向原告購買水處理劑一情並不否認，且對
    原告前開所請求之管理費、貨款及利息之金額均不爭執；並聲明：原告之訴駁回
    ，如受不利判決，願供擔保免為假執行。
四、原告前開所主張之事實，業具其提出委任管理合約書、管理費對帳單及水處理劑
    對帳單各一份為證，而被告對此亦均不爭執，則原告之主張堪信為真實。從而，
    原告本於契約之法律關係，請求被告應給付一千一百七十八萬一千零九元及如附
    表所示之利息，為有理由，應予准許。
五、兩造陳明願供擔保以代釋明聲請宣告假執行及免為假執行，經核與法律規定相符
    ，爰分別酌定相當之擔保金額而准許之。
六、據上論結：本件原告之訴為有理由，依民事訴訟法第七十八條、第三百九十條第
    二項、第三百九十二條第二項，判決如主文。
中　　　華　　　民　　　國　　九十三　　年　　　十　　　月　　二十七　　日
                              臺灣高雄地方法院民事第一庭
~B審判長法　　　官　林紀元
~B      法　　　官　林玉心
~B      法　　　官　盧怡秀
右為正本係照原本作成。
如不服本判決，應於送達後廿日內，向本院提出上訴狀並表明上訴理由，如於本判決
宣示後送達前提起上訴者，應於判決送達後十日內補提上訴理由書（須附繕本）。
中　　　華　　　民　　　國　　九十三　　年　　　十　　　月　　二十七　　日
~B　　　法院書記官　王敏東
~F0
~T32
附表：
┌───┬───────┬────────────────────────┐
│編號  │金額（新台幣）│利息計算方式                                    │
├───┼───────┼────────────────────────┤
│一    │三百七十八萬元│自九十三年一月十七日（即九十三年促字第一七二三號│
│      │              │支付命令送達翌日）起至清償日止，按年息百分之五計│
│      │              │算之利息                                        │
├───┼───────┼────────────────────────┤
│二    │六百一十五萬五│自九十三年六月二十四日（即本件起訴狀繕本送達翌日│
│      │千五百六十四元│）起至清償日止，按年息百分之五計算之利息        │
├───┼───────┼────────────────────────┤
│三    │一百八十四萬五│自九十三年八月六日（即擴張聲明狀繕本送達翌日）起│
│      │千四百四十五元│至清償日止，按年息百分之五計算之利息            │
└───┴───────┴────────────────────────┘
